臺灣高等法院臺中分院刑事判決　　　　　　　　　　九十一年度上訴字第九九四號
　　上　訴　人　臺灣臺中地方法院檢察署檢察官
　　上　訴　人
　　即　被　告　甲○○
　　選任辯護人　陳明發
右列被告因違反毒品危害防制條例案件，不服臺灣臺中地方法院中華民國九十一年五
月十日第一審判決（案號：八十九年度訴字第二二三二號；起訴案號：臺灣臺中地方
法院檢察署八十九年度偵字第二四五六號），提起上訴，本院判決如左：
    主  文
上訴駁回。
    事  實
一、甲○○曾雇用黃佳宜在其所承作衛浴包裝之工廠從事生產線包裝工作，而與甲○
    ○熟識。甲○○知悉黃佳宜亦染有毒癮，而明知第二級毒品安非他命係違禁物，
    不得轉讓，竟基於轉讓第二級毒品安非他命之概括犯意，先於民國（下同）八十
    八年七月十九日，在黃佳宜至甲○○位於臺中縣神岡鄉○○路二四七巷一一號租
    屋處返還借款時，而要求甲○○給予第二級毒品安非他命以抵癮時，念及與黃佳
    宜昔日勞僱關係之情誼，乃將其所有之第二級毒品安非他命（重量不詳）無償轉
    讓給黃佳宜，黃佳宜隨即在該處施用第二級毒品安非他命完畢始離去。之後因黃
    佳宜之友人任家慧、紀淑雲亦均染有施用毒品惡習，得知黃佳宜有管道可以取得
    第二級毒品安非他命，乃湊得新臺幣（下同）一千元，於八十八年七月二十七日
    十六時許，由任家慧（起訴書誤載為紀淑雲）與黃佳宜共同搭乘計程車抵達甲○
    ○前揭租屋處，由任家慧交付一千元予黃佳宜，並留在車上等候，黃佳宜則獨自
    進入甲○○租屋處，甲○○即承前開轉讓第二級毒品安非他命之概括犯意，將其
    向他人以一千元所購買，約可供三人共同施用三至四次數量之第二級毒品安非他
    命，以原價轉讓給黃佳宜。嗣因八十八年七月二十九日十六時三十分許，經警於
    臺中市○○區○○街一九巷三號任家慧住處，查獲任家慧與紀淑雲，並扣得原裝
    有甲○○所轉讓而殘留第二級毒品安非他命之空塑膠袋一個後，循線查獲黃佳宜
    ，因而發現上情，並於同年八月二十五日十六時許，持搜索票至甲○○前揭租屋
    處搜索，並扣得第二級毒品安非他命一小包（毛重○‧三公克）。
二、案經臺中市警察局報告臺灣臺中地方法院檢察署檢察官偵查起訴。
    理  由
一、訊據上訴人即被告甲○○（以下簡稱被告）對其於八十八年七月十九日，在前揭
    租屋處，無償轉讓重量不詳之第二級毒品安非他命予證人黃佳宜等情，坦承不諱
    ，核與證人黃佳宜於原審九十年五月十八日調查時證述：當時還被告八百元時，
    有告訴被告想要施用第二級毒品安非他命，後來在被告之租屋處施用完畢就離開
    云云（見原審卷第一七一頁）相符，且黃佳宜經警採集尿液送驗結果，呈甲基安
    非他命陽性反應，此有臺中市衛生局煙毒尿液檢驗成績書影本一紙（見偵查卷第
    四六頁背面）附卷可憑，足證被告前開自白與事實相符，足堪採信。
二、訊之被告矢口否認有於八十八年七月二十七日，在其租屋處，轉讓第二級毒品安
    非他命給證人黃佳宜，辯稱：當時伊在工廠工作，並非在租屋處云云。經查：
  (一)被告右揭於八十八年七月二十七日，轉讓第二級毒品安非他命給證人黃佳宜，並
    收取一千元之犯罪事實，業據證人黃佳宜迭於警訊、偵查及原審審理時證述：八
    十八年七月二十七日十六時許，與證人任家慧一同搭計程車至被告租屋處，向其
    買一千元之第二級毒品安非他命云云（見偵查卷第八頁背面、第四一頁、第六一
    頁背面及原審卷第一六七頁），前後證述一致，亦與證人任家慧於八十八年九月
    二十九日、同年十二月二十三日警訊時證述：伊向證人黃佳宜說要購買安非他命
    一千元，證人黃佳宜說他沒有，願意帶伊去向他人購買，所以就由黃佳宜帶路共
    同搭乘計程車到一處三合院，由證人黃佳宜自行入內取得第二級毒品安非他命交
    給伊，二人再一同搭乘計程車離開云云（見偵查卷第一四頁背面、第四二頁背面
    ），互核大致相符，並有於證人任家慧家中查扣被告所轉讓經證人任家慧等人施
    用剩餘第二級毒品安非他命殘渣之空塑膠袋一個（見偵查卷第二一頁）可資為證
    。而該殘渣袋經送請內政部警政署刑事警察局鑑定結果，確檢出第二級毒品甲基
    安非他命成分等情，有該局八十九年一月二十日刑鑑字第三三五五號鑑驗通知書
    （見原審卷第二八頁背面）附卷可參。
  (二)雖證人任家慧於於八十八年八月二十五日警訊時證稱：向證人黃佳宜買過一次安
    非他命，是於不特定時間約在豐原火車站前交易，時間係在八十八年七月二十七
    日十三時許云云（見偵查卷第一三頁背面）；嗣於八十八年十二月二十三日警訊
    時則證稱：係將一千元交付證人黃佳宜，由證人黃佳宜進入一處三合院向他人購
    買後，交付一小包第二級毒品安非他命給伊，至於證人黃佳宜係向何人所購買，
    伊並不知道云云（見偵查卷第四三頁），其前後證述雖不盡一致，惟佐以證人任
    家慧於八十九年七月二十日偵查時陳述：（問：安非他命到底向誰買？）不知道
    ，只是我拿錢給黃（指黃佳宜），黃拿安非他命給我；（問：黃之安非他命就何
    來？）向別人拿的云云（見偵查卷第五九頁背面、第六○頁），足證證人任家慧
    前開二種陳述，僅係簡略與詳盡之區別，尚無矛盾之處。且觀諸證人任家慧證述
    不知證人黃佳宜之毒品係向何人購買云云，茍證人任家慧嗣後之陳述，係為附和
    、迴護證人黃佳宜之證述，而故入被告於罪，其大可指明被告即是販賣第二級毒
    品安非他命給伊或證人黃佳宜之人，而無須證述不知被告係向何人購買。是證人
    任家慧證述係向交付金錢給證人黃佳宜，由黃佳宜進入一三合院後，交付一小包
    第二級毒品安非他命云云，應堪採信。
　(三)證人任家慧雖於八十八年九月二十九日警訊時證述：係與證人黃佳宜約在豐原火
    車站，再一起坐計程車過去云云（見偵查卷第一四頁背面），及於八十九年七月
    二十日偵查時證述：我在豐原火車站，黃（指證人黃佳宜）自己走去拿，在他朋
    友家門口等，我在車上等，黃自己走進去拿云云（見偵查卷第五九頁背面），均
    與其於八十八年七月二十九日警訊時所證述：都與證人黃佳宜約在豐原火車站交
    易云云（見偵查卷第一二頁），顯有不同，且由其偵查時筆錄之記載觀之，其忽
    曰在火車站等，忽曰在他朋友家門口等，或因該筆錄之記載，或因證人任家慧之
    表達不清楚，致發生其證言似有前後不一之瑕疵。惟查，證人任家慧於原審九十
    年三月二十三日調查時證述：（問：之前在警訊時說都約在豐原火車站前向黃佳
    宜以一包一千元向他買的？）車子是停在剛才提示的照片那裡，也就是黃佳宜朋
    友的家門口；（問在偵訊時說搭計程車到豐原火車站，由黃佳宜下去拿有何意見
    ？）那次是因警察說要抓黃佳宜，叫我約黃佳宜在豐原火車站見面，我與警察坐
    警車去，然後在車上我指認黃佳宜，警察才去抓黃佳宜；（問：第一次有無去豐
    原火車站）沒有云云（見原審卷第一○五、一○六頁），另證人即警員賴進忠於
    原審九十年五月七日調查時證述：曾叫證人任家慧打電話給證人黃佳宜說要買安
    非他命，他們就約在豐原火車站，黃佳宜到了之後，我們請另一組人向她盤查，
    但沒有搜到東西，後來有跟監黃佳宜，但跟丟了云云（見原審卷第一五一頁），
    足證證人任家慧於為警查獲後，確曾應警員之要求打電話給證人黃佳宜，相約在
    豐原火車站，是證人任家慧於警訊及偵查時證稱：係與證人黃佳宜約在豐原火車
    站云云，顯係將前後二次相約混淆而為陳述所致。
  (四)證人任家慧就當日與證人黃佳宜約在何處見面乙節，雖於原審九十年三月二十三
    日調查時證述：是約在伊家裡云云（見原審卷第一○一頁），惟其於偵查時證述
    ：是證人紀淑雲拿錢給伊，伊再去豐原找證人黃佳宜云云（見偵查卷第六二頁）
    ，核與證人黃佳宜於原審九十年三月二十一日調查時證述：本來是約在證人任家
    慧家中，但後來他坐計程車到豐原市○○路夜市云云（見原審卷第九四頁）相符
    ，且觀諸證人紀淑雲於八十八年十二月三十日警訊時證述：是在八十八年七月中
    旬左右，證人任家慧與黃佳宜從外面買安非他命回任家慧家中後施用，因當時伊
    亦住在證人任家慧家中，才認識證人黃佳宜云云（見偵查卷第四四頁背面），證
    人紀淑雲與證人黃佳宜既是在證人任家慧買完第二級毒品安非他命回來後才認識
    ，以證人黃佳宜與證人任家慧之證言相較，應以證人黃佳宜之證言為可採。
　(五)證人任家慧雖於警訊及偵查時證述，與證人黃佳宜到被告租屋處之時間係十三時
    云云（見偵查卷第一四頁背面、第四二頁背面），惟查其於原審九十年三月二十
    三日調查時證述：係在下午出去，還沒傍晚就回來云云（見原審卷第一○七頁）
    ；另其於八十八年十二月二十三日警訊時亦稱：八十八年七月二十七日十六時許
    ，證人黃佳宜與伊買完第二級毒品安非他命後，一起回伊住處共同施用安非他命
    云云（見偵查卷第四二頁背面）；並於八十九年七月二十日偵查時證述：伊與證
    人黃佳宜買完第二級毒品安非他命後，原車回住家，證人紀淑雲在家中等伊，三
    人即一起施用第二級毒品安非他命云云（見偵查卷第五九頁背面）；而證人黃佳
    宜於原審九十年五月十八日調查時則證述：是在傍晚六點多到被告租屋處云云（
    見原審卷第一七二頁），參以證人紀淑雲於八十八年七月二十九日警訊時證述：
    最近一次施用第二級毒品安非他命，是在八十八年七月二十七日十七時許，在證
    人任家慧家云云（見偵查卷第一五頁背面），足證證人任家慧及黃佳宜應非於十
    三時許至被告之租屋處，且證人任家慧買完安非他命回家之時間，應大約為十七
    時左右，而證人黃佳宜及任家慧既於買完第二級毒品安非他命之後，立即原車回
    家中共同施用毒品，則證人任家慧於警訊及原審調查時所言：去買第二級毒品安
    非他命之時間是十六時許、下午出去，還沒傍晚就回來云云，應較為可信。
  (六)綜上，證人黃佳宜與任家慧雖就以一千元拿取第二級毒品安非他命之時間、過程
    等，證述略有不同，惟其二人就由證人任家慧交付證人黃佳宜一千元，並在計程
    車上等，證人黃佳宜獨自進入被告租屋處出來後，即交付一小包第二級毒品安非
    他命給證人任家慧等情，則相互一致，是證人黃佳宜應係於八十八年七月二十七
    日十六時許，持一千元至被告租屋處，而拿取第二級毒品安非他命一小包無誤。
　(七)證人即被告之配偶黃蘭英於原審九十年三月二十三日調查時證述：伊在村勝（公
    司）擔任線上負責人，員工上班紀錄表係伊所製作，被告在八十八年七月二十七
    日當日有至工廠工作云云；證人張靜微亦於原審九十年四月十六日調查時證述：
    曾在八十六年間替被告工作，而八十八年間是在七月二十七日第一天上班，當天
    是去東鎮公司，八點上班，十七時下班，被告上午就來上班，在快下班時走的，
    約十六、十七時左右，該工廠是在神岡鄉○○路云云，惟查：(1)東鎮金屬工業股
    份有限公司於九十年六月一日具狀陳報：該公司從未有名為甲○○之員工等情，
    有該公司陳報狀一紙附卷可憑（見原審卷第一九○頁背面）；(2)被告自原審八十
    九年十二月二十九日第一次傳訊時，應即知悉本件檢察官起訴其販賣毒品之犯罪
    時間為八十八年七月二十七日，惟歷經約四個月之時間，均未曾提及有證人張靜
    微足以證明其當天確實有至工廠工作，迄原審九十年四月十六日調查時，始自行
    將證人張靜微帶到庭（見原審卷第一二九、一三二頁），欲證明起訴書所載犯罪
    時間被告並不在租屋處乙節，是被告為何遲未提出此項有利於己之證據，即足以
    啟人疑竇；況被告提出之員工上班紀錄表中，關於員工之出勤紀錄均以鉛筆記錄
    ，且證人張靜微之部分，雖係自八十八年七月二十七日起至同年月三十一日止，
    均有出勤紀錄，惟觀之該出勤紀錄，晚於證人張靜微而在八十八年七月二十九日
    始開始為被告工作之王雙慧，其登記之位置竟在證人張靜微之前（見原審卷第一
    七五頁），且證人黃蘭英於原審九十年七月十三日調查時證述：員工上班紀錄表
    係伊所製作，比較晚來工作的都會登記在後云云（見原審卷第二二七頁），足見
    該員工上班紀錄表關於證人張靜微自八十八年七月二十七日起為被告工作之出勤
    紀錄是否真實，顯有可疑，從而證人張靜微證明被告該日有在工廠工作之證言，
    即無從為被告有利之認定。(3)證人黃蘭英與被告為夫妻關係，其證言難免有偏袒
    被告之嫌，且其所製作之上開員工紀錄表，既有上開可疑之處，其證言是否可信
    ，亦堪置疑。
　(八)警員至臺中縣神岡鄉○○路二四七巷一一號房屋被告租屋處搜索時，被告並未在
    場，而經證人即該處屋主陳張添妹在場始執行搜索等情，有臺中市警察局刑警隊
    搜索扣押證明筆錄一份附卷可查（見偵查卷第二○頁）。而觀諸證人陳張添妹於
    警訊時證述：警員到該處搜索時，該處經被告以自備之鎖頭鎖住，經警方以螺絲
    起子撬開後入內執行搜索云云（見偵查卷第一八頁），足證被告於離去該處時，
    應有將之上鎖之習慣。至於該處僅被告一人居住等情，業據被告於偵查時供承在
    卷（見偵查卷第七三頁）。而證人黃佳宜與證人任家慧均證述：當時係由黃佳宜
    一人進入該屋云云，已如前述，茍被告當時並未在該處，證人黃佳宜應無自行入
    內拿取安非他命之可能，因而被告當時應係在該租屋處，應堪認定。而證人黃佳
    宜於進入被告租屋處出來後，即將第二級毒品安非他命一小包交付證人任家慧等
    情，已如前述，是該第二級毒品安非他命應係被告所交付無疑。
　(九)按所謂販賣行為，須以營利之意思而販入或賣出，方足構成；倘於有償讓與他人
    之初，係基於營利之意思，並已著手實施，而因故無法高於購入原價出售，最後
    不得不以原價或低於原價讓與他人時，仍屬販賣行為；苟始終無營利之意思，縱
    以原價或低於原價有償讓與他人，即難謂為販賣行為，僅得以轉讓罪論處。又毒
    品危害防制條例案件，就施用、持有、意圖販賣而持有、販賣、轉讓毒品等行為
    ，均有處罰之規定，則具體犯罪行為，自應依證據認定之。經查，被告曾因證人
    黃佳宜需款修理機車而借予五千元等情，業據被告及證人黃佳宜、張靜微於原審
    調查時分別供述、證述在卷，並互核相符，且該借款於本件偵查時始由證人黃佳
    宜之母即證人簡美雪償還等情，業據證人簡美雪證述在卷，亦經被告供認無誤，
    足見被告與證人黃佳宜應頗有交情。而被告所交付給證人黃佳宜之第二級毒品安
    非他命價格僅為一千元，金額不大，且證人黃佳宜當時尚積欠被告五千元款項，
    衡情被告應無再就交付予證人黃佳宜之第二級毒品安非他命賺取差價從中牟利之
    情。且被告如有販賣第二級毒品安非他命予證人黃佳宜之意，何以會於八十八年
    七月十九日無償讓與第二級毒品安非他命給予黃佳宜當場解癮？又被告當時亦有
    施用第二級毒品安非他命之習慣，亦經被告供明在卷，核與證人黃佳宜證述情節
    相符；另警方於前揭時、地查獲被告時，僅扣得第二級毒品安非他命一小包（毛
    重○‧三公克）、吸食器一組、被告就診藥包空袋、行動電話帳單、裝機繳費通
    知單等物，有前揭搜索扣押證明筆錄在卷可稽，並未查扣任何與販賣第二級毒品
    安非他命所用相關之天秤、分裝袋等物，益見被告並非賴販賣第二級毒品安非他
    命牟利，其僅因與證人黃佳宜係昔日勞僱關係，而將所購得原供己施用之第二級
    毒品安非他命以原價轉讓給證人黃佳宜，應可認定。
二、按安非他命係第二級毒品，毒品危害防制條例第二條第二項第二款定有明文。核
    被告所為，係犯毒品危害防制條例第八條第二項之轉讓第二級毒品罪，被告轉讓
    前持有第二級毒品安非他命之低度行為，應為轉讓第二級毒品安非他命之高度行
    為所吸收，不另論罪。公訴人認被告於八十八年七月二十七日所為係犯同條例第
    四條第二項之販賣第二級毒品罪，尚有未洽，惟因被告此部分犯罪事實，與公訴
    人起訴之基本社會事實係屬同一，起訴法條尚有未洽，應予變更。被告先後二次
    轉讓第二級毒品安非他命犯行，時間緊接，犯構成要件相同之罪名，顯係基於概
    括犯意反覆為之，為連續犯，以一罪論。
三、原審適用毒品危害防制條例第八條第二項、第十八條第一項前段、第十九條第一
    項，刑法第十一條（漏列前段）、第五十六條，審酌被告犯罪之動機、目的、手
    段、轉讓第二級毒品安非他命予人施用，將戕害他人之身心健康，轉讓毒品之次
    數不多及犯後坦認部分犯行，應有悔悟之意，態度尚佳等一切情狀，量處有期徒
    刑十月，以資懲儆。併說明被告因轉讓第二級毒品安非他命所得之一千元，應依
    毒品危害防制條例第十九條第一項規定宣告沒收，如全部或一部不能沒收時，以
    其財產抵償之。另扣案之第二級毒品安非他命一包，毛重約○‧三公克，雖係違
    禁物，且為被告所有供其施用毒品所用之物，非被告所有供轉讓之毒品，業據被
    告於原審調查時陳明在卷，核其內容並無瑕疵，當可採信，依從刑附屬主刑原則
    ，爰不於本案宣告沒收；另扣案之吸食器一組、被告就診藥包空袋、行動電話帳
    單、裝機繳費通知單等物，並無證據證明係被告所有供犯罪所用之物，自不得宣
    告沒收，附此敘明。扣案之殘留第二級毒品安非他命之空袋一個，其內殘留之第
    二級毒品安非他命與該空袋已無法分離，應視為毒品，且為被告犯本件犯罪所用
    之物，爰依毒品危害防制條例第十八條第一項前段之規定，宣告沒收銷燬之。經
    核認事用法均無不當，量刑亦稱妥適。被告上訴意旨，仍執前詞，否認此部分犯
    罪，及檢察官上訴意旨，以被告用一千元價格交付一包安非他命予黃佳宜部分應
    屬販賣等情，各指摘原判決不當，均無理由，應予駁回。
四、公訴意旨另略以：被告欲追求證人黃佳宜之不詳姓名年籍綽號「仔仔」之友人，
    為討好黃佳宜，乃自不詳時間起，除上述八十八年七月十九日轉讓部分外，另連
    續無償轉讓第二級毒品安非他命予證人黃佳宜，因認被告此部分涉犯毒品危害防
    制條例第八條第二項之連續轉讓第二級毒品罪嫌云云。按犯罪事實應依證據認定
    之，無證據不得推定其犯罪事實，刑事訴訟法第一百五十四條定有明文。又認定
    犯罪事實所憑之證據，雖不以直接證據為限，間接證據亦包括在內；然而無論直
    接或間接證據，其為訴訟上之證明，須於通常一般之人均不致有所懷疑，而得確
    信其為真實之程度者，始得據為有罪之認定。最高法院七十六年臺上字第四九八
    六號判例可資參照。公訴人認被告涉犯此部分連續轉讓第二級毒品罪嫌，無非係
    以證人黃佳宜之證述為其論據。訊據被告除供認有於八十八年七月十九日轉讓第
    二級毒品安非他命一次於證人黃佳宜等情外，堅決否認尚有此部分連續轉讓第二
    級毒品安非他命予證人黃佳宜之行為云云。經查：
  (一)證人黃佳宜於八十九年七月二十日偵訊時證述：伊是八十六年開始施用安非他命
    ，因被告是老闆所以提供伊施用，一共免費給了五、六十次，一直到八十六年底
    離職為止云云（見偵查卷第六一頁）；於原審八十九年十一月十四日調查時則證
    述：提供幾次已不記得了，伊約每月要施用一次，被告免費提供至伊八十六年、
    八十七年底離職止云云（見原審卷第二二頁）；另於原審九十年三月二十一日調
    查時則證述：在被告那裡工作了一年多云云（見原審卷第九三頁），是證人黃佳
    宜既至離職時止，其施用第二級毒品安非他命之時間約為一年六月，約每月施用
    一次，則其施用第二級毒品安非他命之次數，應在二十次左右，而證人黃佳宜復
    於原審前開期日調查時證稱：被告每次所給第二級毒品安非他命之量，大約可施
    用二、三次云云（見原審卷第二二頁），是依證人黃佳宜前開所言，被告給予第
    二級毒品安非他命十次之量，供其施用一年六月即綽綽有餘，且證人黃佳宜於原
    審九十年三月二十三日調查時亦陳明：離職前向被告拿的第二級毒品安非他命都
    是自己施用云云（見原審卷第一○八、一○九頁），既係如此，何以被告無償讓
    與第二級毒品安非他命之次數會高達五、六十次？是證人黃佳宜前開證言，顯然
    有疑。
  (二)證人黃佳宜於八十八年十二月十八日警訊時證述：八十五年初第一次在村勝公司
    向被告購買第二級毒品安非他命一千元，有時被告會先給伊第二級毒品安非他命
    施用後，再以伊薪資抵扣云云（見偵查卷第四○頁背面）；惟其於八十九年七月
    二十日偵查時證述：是不在公司上班時，才要用錢買云云（見偵查卷第六○頁背
    面），而證人黃佳宜前於原審八十九年十一月十四日調查時證稱：係於八十六年
    、八十七年始離職云云，已如前述，從而其交付金錢向被告拿取第二級毒品安非
    他命之時間應係在八十六、八十七年之後，是其證述向被告有償取得第二級毒品
    安非他命之時間，前後差異甚大，從而依證人黃佳宜前述證言，尚難令法院產生
    被告有連續有償或無償讓與第二級毒品安非他命於證人黃佳宜（除犯罪事實欄所
    認定之二次犯行以外）之確信。
　(三)綜上，本院復查無其他積極證據足資證明被告確另有連續轉讓第二級毒品安非他
    命之犯行，被告被訴此部分犯罪，尚屬不能證明，自不得以連續轉讓第二級毒品
    安非他命罪相繩，惟公訴人認此部分與被告前揭論罪科刑之犯行，有連續犯之裁
    判上一罪關係，不另為無罪之諭知，經核尚無不合。檢察官上訴意旨，仍執前詞
    ，以被告應有此部分連續轉讓第二級毒品安非他命給黃佳宜之犯行，指摘原判決
    此部分不當，為無理由，應予駁回。
五、本件事證已明確，被告請求再傳訊證人任家慧、黃佳宜，本院認無必要，併此敘
    明。
六、據上論斷，應依刑事訴訟法第三百六十八條，判決如主文。
本案經檢察官乙○○到庭執行職務。
中        華        民        國  九 十 一  年     八     月　　七　　  日
                              　  臺灣高等法院臺中分院刑事第一庭
                                        審判長法  官　陳　紀　綱
                                              法  官　方　艤  駐
                                              法  官　陳　登　源
右正本證明與原本無異。
如不服本判決應於收受送達後十日內向本院提出上訴書狀，其未敘述上訴之理由者並
得於提起上訴後十日內向本院補提理由書（均須按他造當事人之人數附繕本）。
                                              書記官  林  桂  鳳
中        華        民        國  九 十 一  年     八     月　　八　　  日
附錄本案論罪科刑主要法條：
毒品危害防制條例第八條第二項
轉讓第二級毒品者，處六月以上五年以下有期徒刑，得併科新臺幣七十萬元以下罰金
。
                                                                        Ｋ
